臺灣臺中地方法院刑事判決
110年度易字第1769號
公  訴  人  臺灣臺中地方檢察署檢察官
被      告  張家宥



上列被告因竊盜等案件，經檢察官提起公訴（110年度偵字第225
02號、第22503號、第26160號），因被告於準備程序中就被訴事
實為有罪之陳述，本院裁定進行簡式審判程序，判決如下：
    主    文
張家宥犯毀損他人物品罪，累犯，處拘役貳拾日，如易科罰金，
以新臺幣壹仟元折算壹日；又犯侵入住宅竊盜罪，累犯，處有期
徒刑柒月，未扣案之外徑分厘卡工具貳支均沒收，於全部或一部
不能沒收或不宜執行沒收時，均追徵其價額；又犯竊盜罪，累犯
，處有期徒刑參月，如易科罰金，以新臺幣壹仟元折算壹日。
    犯罪事實及理由
一、本案犯罪事實及證據，除證據部分補充「被告張家宥於本院
    時之自白」外，餘均引用檢察官起訴書之記載。（如附件）
二、論罪科刑之理由：
  ㈠按刑法第321條第1項第1款以「侵入住宅或有人居住之建築物
    」為其構成要件。此所謂「侵入」，乃指未經同意而進入；
    所謂「住宅」則係指人類日常居住之場所而言。另「有人居
    住之建築物」，並不以行竊時居住之人即在其內為必要，只
    須通常為人所居住之處所，即足當之。再按營業場所，於營
    業時間內，任何不特定之人均得進入，自屬公眾得出入之場
    所，自無所謂「侵入有人居住之建築物」可言；住宅兼營業
    場所在營業時間內，因其業務性質使然，自屬公眾得出入之
    場所，然在打烊後、尚未開始營業前或停止營業之該段期間
    ，因已無營業之狀態，則屬個人或家人之私密空間，任何人
    未受允許自不得擅自進入，以確保居住之安全（最高法院93
    年度台非字第34號、98年度台上字第5966號刑事判決可供參
    照）。是被告張家宥於打烊時間進入告訴人王政福之住處兼
    工廠竊取物品，對於該營業場所間沒有設施區隔之其他供人
    居住空間之居住安寧，仍有相當危害，構成刑法第321條第1
    項第1款之加重竊盜罪。核被告所為，就犯罪事實一、（一
    ）係犯刑法第354條之毀損他人物品罪、就犯罪事實一（二
    ）部分，係犯刑法第321條第1項之侵入住宅竊盜罪、就犯罪
    事實一（三）部分，係犯刑法第320條第1項之竊盜罪。
  ㈡被告就上開三罪，犯意各別、行為互殊，應分論併罰。
  ㈢被告前於民國106 年間，因竊盜案件，經本院106年度易字第
    3942號判決判處有期徒刑7 月確定；又於107年間，因竊盜
    等案件，經本院107年度易字第469號判決判處有期徒刑3月
    、3月確定。上開案件，經本院107年度聲字第2306號裁定定
    應執行有期徒刑11月確定，於107 年12 月27日執行完畢出
    監乙節，有臺灣高等法院被告前案紀錄表1 份在卷可查，其
    於受有期徒刑執行完畢後5 年內，再因故意犯有期徒刑以上
    之罪，為累犯，經本院依司法院大法官會議釋字第775 號解
    釋意旨，審酌被告此次所犯竊盜案件，與前案所為相同罪質
    之罪，認予以加重不致生行為人所受之刑罰超過其所應負擔
    罪責之情形，應依刑法第47條第1 項規定加重其刑；另被告
    此次所犯之毀損案件，與前案所為之竊盜罪，罪質不同，被
    告所為固形式上構成刑法第47條「累犯」要件，惟法律效果
    上實無加重其刑之必要，就毀損罪不加重其刑，附此敘明。
  ㈣爰審酌被告：除上開構成累犯之案件外，亦曾多次因竊盜案
    件經法院判決罪刑確定，有上開前案紀錄表在卷可參，素行
    不良；僅因無聊而恣意損壞告訴人吳耀盛之車輛；正值青壯
    ，身體健全，不思以正當途徑獲取財物，竟於短時間內數次
    竊取他人之財物，侵害他人財產權，足見其法治觀念薄弱；
    部分贓物已經告訴人廖明靖領回，有贓物認領保管單1紙在
    卷可參；迄今未與告訴人吳耀盛、王政福、廖明靖達成和解
    ，彌補其所造成之損害；所竊之贓物及損壞之物品價值均非
    微；犯後坦承犯行，態度尚佳；行竊手段尚稱和平；自陳教
    育程度為國中畢業、工作臨時工、經濟狀況貧寒之智識程度
    等一切情狀，分別量處如主文所示之刑，並就竊盜罪及毀損
    罪部分諭知如主文所示易科罰金之折算標準。
  ㈤被告為本案犯行而竊得之外徑分厘卡工具2支，均屬被告之犯
    罪所得，且尚未實際合法發還告訴人王政福，應依刑法第38
    條之1 第1 項前段、第3 項規定，宣告沒收，於全部或一部
    不能沒收或不宜執行沒收時，均追徵其價額。至被告竊取之
    自小客車1部，業已返還告訴人廖明靖，爰不予以宣告沒收
    ，附此敘明。　
    
據上論斷，應依刑事訴訟法第273 條之1 第1 項、第299 條第1
項前段，刑法第320 條第1 項、第321條第1 項第1 款、第354條
、第47條第1 項、第41條第1 項前段、第38條之1 第1 項前段、
第3 項，刑法施行法第1 條之1 第1 項，判決如主文。
本案經檢察官郭景銘提起公訴，檢察官郭逵到庭執行職務。
中　　華　　民　　國　　110 　年　　11　　月　　8 　　日
                  刑事第十九庭  法  官  林雷安

以上正本證明與原本無異。
如不服本判決應於收受判決後20日內向本院提出上訴書狀，並應
敘述具體理由；其未敘述上訴理由者，應於上訴期間屆滿後20日
內向本院補提理由書（均須按他造當事人之人數附繕本）「切勿
逕送上級法院」。
告訴人或被害人如不服判決，應備理由具狀向檢察官請求上訴，
上訴期間之計算，以檢察官收受判決正本之日起算。
                                書記官  黃英寬
中　　華　　民　　國　　110 　年　　11　　月　　8 　　日
附錄本案論罪科刑法條
中華民國刑法第354條
毀棄、損壞前二條以外之他人之物或致令不堪用，足以生損害於
公眾或他人者，處 2 年以下有期徒刑、拘役或 1 萬 5 千元以
下罰金。

中華民國刑法第321條第1項第1款
犯前條第 1 項、第 2 項之罪而有下列情形之一者，處 6 月以
上 5 年以下有期徒刑，得併科 50 萬元以下罰金：
一、侵入住宅或有人居住之建築物、船艦或隱匿其內而犯之。

中華民國刑法第320條第1項
意圖為自己或第三人不法之所有，而竊取他人之動產者，為竊盜
罪，處 5 年以下有期徒刑、拘役或 50 萬元以下罰金。

附件
臺灣臺中地方檢察署檢察官起訴書                      切股
                                    110年度偵字第22502號
                                    110年度偵字第22503號
                                    110年度偵字第26160號
　　被　　　告　張家宥　男　53歲（民國00年0月00日生）
　　　　　　　　　　　　籍設臺中市豐原區市○路0號
                        （臺中市○○區○○○○○○
　　　　　　　　　　　　○○○○○○○○號：Z000000000號
上列被告因竊盜等案件，已經偵查終結，認應提起公訴，茲將犯
罪事實及證據並所犯法條分敘如下：
　　　　犯罪事實
一、張家宥前因竊盜、公共危險案件，分別經法院判處有期徒刑
    8月、4月、5月確定，後2案合併應執行有期徒刑7月確定，
    於民國105年6月12日縮刑期滿執行完畢，再因竊盜及違反動
    物保護法等案件，分別經法院判處3月（2次）、7月，並合
    併應執行有期徒刑11月確定，於107年11月26日執行完畢。
    詎猶不知悔改，復(一）基於毀損之犯意，於110年5月18日1
    1時28分許，在吳耀盛位於臺中市○○區○○路0段000號住處前
    ，徒手將吳耀盛停放於該處之車牌號碼000-0000號普通重型
    機車（車主：張惠瑄）推倒，致該機車左側車身刮損、烤漆
    掉落而影響美觀功能，足生損害於吳耀盛。嗣於同日12時30
    分許，吳耀盛發現機車遭推倒在地，報警處理，經警調閱監
    視器畫面後，始查悉上情。（二）意圖為自己不法之所有，
    基於侵入有人居住之建築物竊盜之犯意，於110年6月8日6時
    22分許，騎乘腳踏車行經王政福位於臺中市○○區○○路0段00
    巷000弄00號之工廠兼住家（侵入住宅部分未據告訴），見
    該處鐵門未關未上鎖，認有機可乘，即進入工廠內，徒手竊
    取外徑分厘卡工具2支【價值新臺幣（下同）4500元】後離
    去，並棄置於不詳地點。嗣於110年6月9日8時許，王政福發
    覺遭竊，報警處理，經警調閱監視器畫面後，始查悉上情。
    （三）意圖為自己不法所有，基於竊盜之犯意，於110年6月
    8日11時21分許，騎乘腳踏車行經廖明靖位於臺中市○○區○○
    路0段00號住處外，見廖明靖停放在該處之車牌號碼00-0000
    號自用小客車之車鑰匙未拔取，認有機可乘，遂徒手以該車
    鑰時發動該自用小客車後，供己代步使用。嗣廖明靖於同日
    17時許，發現遭竊而報警處理，經警調閱監視器畫面，並於
    臺中市○○區○○路0段000號對面，尋獲上開自用小客車（已發
    還）。
二、案經吳耀盛、王政福、廖明靖訴由臺中市政府警察局豐原分
    局報告偵辦。
　　　　證據並所犯法條
一、證據清單及待證事實：
編號 證據名稱 待證事實 1 被告張家宥於警詢之供述 全部犯罪事實。 2 證人即告訴人吳耀盛於警詢之指證、員警職務報告 、監視器翻拍照片8張、機車毀損照片6張 犯罪事實欄一（一）之事實。 3 證人即告訴人王政福於警詢之指證、員警職務報告 、現場及監視器翻拍照片共7張 犯罪事實欄一（二）。 4 證人即告訴人廖明靖於警詢之指證、員警職務報告 、臺中市政府警察局豐原分局扣押筆錄、扣押物品目錄表、贓物認領保管單 、車號查詢汽車車籍、現場及監視器翻拍照片共8張 犯罪事實欄一（三）之事實 。 
二、核被告所為，就犯罪事實一（一）部分，係犯刑法第354條
    之毀棄損壞罪嫌、就犯罪事實一（二）部分，係犯刑法第32
    1條第1項之侵入有人居住之建築物竊盜罪嫌、就犯罪事實一
    （三）部分，係犯刑法第320條第1項之竊盜罪嫌。被告所犯
    上開各罪，犯意各別，行為互殊，請予分論併罰。又被告前
    曾受犯罪事實欄記載之有期徒刑執行完畢，有本署刑案資料
    查註紀錄表附卷可稽。其於有期徒刑執行完畢後，5年以內
    故意再犯本件有期徒刑以上之罪，為累犯，請依刑法第47條
    第1項之規定，加重其刑。被告就上揭犯罪事實一（二）之
    犯罪所得，請依刑法第38條之1第1項前段規定宣告沒收之
    ，如全部或一部不能沒收或不宜執行沒收時，追徵其價額。
三、依刑事訴訟法第251條第1項提起公訴。
　　此　致
臺灣臺中地方法院
中　　華　　民　　國　 110　　年　　8 　　月　　19　　日
　　　　　　　　　　　　　　　檢　察　官　郭景銘
本件正本證明與原本無異
中　　華　　民　　國　 110　　年　　8 　　月　　24　　日
                              書  記  官  鄭尚銘